臺灣高等法院刑事裁定　　　　　　　　　　　　　　九十三年度毒抗字第三０三號
　　抗　告　人
　　即　被　告　　甲○○
右列抗告人即被告因違反毒品危害防制條例案件，不服臺灣臺北地方法院中華民國九
十三年六月二十五日裁定（九十三年度毒聲字第四七九號）提起抗告，本院裁定如左
：
    主  文
原裁定撤銷，發回臺灣臺北地方法院。
　　理  由
一、原審裁定以：抗告人即被告甲○○於民國（下同）九十年五月十九日晚間十時三
    十分許採尿前之二十六小時、九十六小時內某時（不含為警查獲後至採尿前之時
    間），在臺北縣三重市○○○路三十四巷十二號四樓住處，以不詳方式施用第一
    級毒品海洛因及第二級毒品安非他命。嗣為法務部調查局臺北市調查處人員於同
    日晚間九時二十分許，在上址查獲之事實，業據抗告人自白不諱，並有法務部調
    查局檢驗通知書影本一紙附卷可稽。該抗告人施用第一級毒品海洛因及第二級毒
    品安非他命之犯罪事實，前經法務部調查局臺北市調查處於九十年五月二十一日
    報請臺灣臺北地方法院檢察署偵辦而繫屬於該署。經比較修正前、後毒品危害防
    制條例規定之結果，以舊法較有利於抗告人，爰依修正前毒品危害防制條例第二
    十條第一項前段之規定，准檢察官之聲請，裁定將抗告人送勒戒處所觀察、勒戒
    。
二、按九十二年六月六日修正並於九十三年一月九日施行之毒品危害防制條例第三十
    五條第一項及第二項分別規定「於中華民國九十二年六月六日本條例修正施行前
    繫屬之施用毒品案件，於修正施行後，適用修正後之規定」、「前項情形，依修
    正前之規定有利於行為人者，適用最有利於行為人之法律」，均係就新法施行前
    繫屬之案件為規範之對象。
三、經查，法務部調查局臺北市調查處於九十年五月二十日將抗告人甲○○解送臺灣
    臺北地方法院檢察署偵辦之報告書僅記載抗告人係涉犯毒品危害防制條例第四條
    第一項、第二項之罪嫌，經檢察官偵查後，以抗告人涉犯毒品危害防制條例第五
    條第一項、第二項之罪嫌而提起公訴，乃遲至九十三年三月十七日，始經臺灣高
    等法院檢察署將抗告人涉有毒品危害防制條例第十條第一項、第二項之施用毒品
    罪嫌，函請臺灣臺北地方法院檢察署分案偵辦，有臺灣臺北地方法院檢察署九十
    年度偵字第一一三九七號及九十三年度毒偵字第六一九號偵查卷各一宗、聲請書
    一紙可稽。原裁定認抗告人涉有施用第一級毒品及施用第二級毒品犯行之案件，
    於九十年五月二十一日即在臺灣臺北地方法院檢察署繫屬，已與卷證資料不符；
    且抗告人在舊法時期犯罪而案件於新法時期繫屬，是否仍有前開毒品危害防制條
    例第三十五條規定之適用，抑應依刑法第二條之規定資為適用法律之依據，亦非
    無研求之餘地。抗告意旨執此指摘原裁定不當，為有理由，應由本院將原裁定撤
    銷，並發回原審法院另為妥適裁定。
據上論斷，依刑事訴訟法第四百十三條前段，裁定如主文。
中　　華　　民　　國　　  九十三　　  年　　　七　　　月　　  二十九　　日
                              臺灣高等法院刑事第六庭
                                  審判長法  官  陳　春　秋
                                        法  官  洪　英　花
                                        法  官  王　麗　莉
右正本證明與原本無異。
不得再抗告。
                                        書記官  蘇  秋  
中　　華　　民　　國　　  九十三　　  年　　　七　　　月　　    三十　　日
